【裁判字號】    98,訴,4056
【裁判日期】    990407
【裁判案由】    毒品危害防制條例
【裁判全文】
臺灣臺中地方法院刑事判決              98年度訴字第4056號
公  訴  人  臺灣臺中地方法院檢察署檢察官
被      告  乙○○
指定辯護人  本院公設辯護人  庚○○
上列被告因毒品危害防制條例案件，經檢察官提起公訴（98年度
偵字第18903號、98年度偵緝字第1795號），本院判決如下：
    主    文
乙○○施用第一級毒品，累犯，處有期徒刑拾月，扣案之第一級
毒品海洛因貳包（驗餘淨重分別為零點壹貳柒公克、零點壹參玖
公克）沒收銷燬之；又施用第二級毒品，累犯，處有期徒刑參月
；又犯如附表所示之罪，均累犯，各處如附表所示之刑（含主刑
及從刑）。應執行有期徒刑貳拾年，扣案之第一級毒品海洛因貳
包（驗餘淨重分別為零點壹貳柒公克、零點壹參玖公克）沒收銷
燬之，未扣案附掛門號0000000000號及0000000000號行動電話（
各含門號卡）貳支沒收之，如全部或一部不能沒收時，追徵其價
額；未扣案販賣第一級毒品所得新臺幣壹萬柒仟元沒收之，如全
部或一部不能沒收時，以其財產抵償之。
    犯罪事實
一、乙○○曾因施用毒品案件，經裁定送觀察、勒戒後，認無繼
    續施用毒品之傾向，於民國90年5月31日予以釋放；又因施
    用毒品案件，於90年10月9日經裁定送觀察、勒戒後，認有
    繼續施用毒品之傾向，經本院裁定令入戒治處所施以強制戒
    治，於91年11月8日執行完畢；復因施用毒品案件，經本院
    以90年度訴字第2799號判決判處有期徒刑10月，與其前所犯
    肅清煙毒條例等案件，依本院以96年度聲減字第1999號裁定
    減刑為有期徒刑5月、1年9月、8月、3月、1年3月、7年2月
    、3月、拘役25日，應執行有期徒刑5月、2年4月、7年6月、
    拘役25日確定，就有期徒刑部分，於96年10月17日執行完畢
    。詎仍不詎仍不知悔改，分別基於施用第一級毒品海洛因及
    第二級毒品甲基安非他命之犯意，於98年8月2日下午某時，
    在臺中市○○路55巷5號3樓租屋處對面之公園處，分別以摻
    入香菸及置入玻璃球內燒烤之方式，分別施用第一級毒品海
    洛因及第二級毒品甲基安非他命各1次。嗣為警於98年8月4
    日15時40分許，在臺中市○○路33號前，因乙○○形跡可疑
    予以盤查而查獲(當時乙○○已遭通緝中)，並扣得乙○○所
    有之海洛因2小包（驗餘淨重分別為0.127公克、0.139公克
    ）。
二、乙○○明知海洛因及甲基安非他命均係政府依據毒品危害防
    制條例所公告列管之第一、二級毒品，不得販賣，竟仍於附
    表所示之時、地，以附表所示之方式，分別販賣如附表所示
    之毒品予附表所示之人。
三、案經臺灣臺中地方法院檢察署檢察官指揮海巡署彰化機動查
    緝隊、臺中市警察局第一分局(販賣毒品部分)及臺中市警察
    局第六分局(施用毒品部分)報請臺灣臺中地方法院檢察署檢
    察官偵查起訴。
    理    由
一、證據能力部分：
  (一)按刑事被告之詰問權，係指訴訟上被告有在審判庭盤詰證人
    之權利；偵查中檢察官訊問證人，旨在蒐集被告犯罪證據，
    以確認被告嫌疑之有無及內容，與審判中透過當事人之攻防
    ，經由詰問程序調查證人以認定事實之性質及目的有別。偵
    查中辯護人僅有在場權及陳述意見權，此觀諸刑事訴訟法第
    245條第2項前段之規定甚明，檢察官訊問證人並無必須傳喚
    被告使其得以在場之規定，同法第248條第1項前段雖規定「
    如被告在場者，被告得親自詰問」，亦僅賦予該在場被告於
    檢察官訊問證人時得親自詰問證人之機會而已，被告如不在
    場，殊難期有親自詰問之可能。此項未經被告詰問之被告以
    外之人於偵查中向檢察官所為之陳述，依刑事訴訟法第159
    條第1項、第159條之1第2項之規定，除顯有不可信之例外情
    況外，原則上為「法律規定得為證據」之傳聞例外，依其文
    義解釋及立法理由之說明，並無限縮於檢察官在偵查中訊問
    證人之程序，應已給予被告或其辯護人對該證人行使反對詰
    問權者，始有證據能力之可言。為保障被告之反對詰問權，
    並與現行法對傳聞例外所建構之證據容許範圍求其平衡，證
    人在偵查中雖未經被告之詰問，倘被告於審判中已經對該證
    人當庭及先前之陳述進行詰問，即已賦予被告對該證人詰問
    之機會，則該證人於偵查中之陳述即屬完足調查之證據，而
    得作為判斷之依據，此有最高法院97年度臺上字第405號判
    決意旨可參。是依上開說明可知，在偵查中訊問證人，被告
    或其辯護人對該證人雖未行使反對詰問權，依刑事訴訟法第
    159條之1第2項之規定，原則上屬於法律規定為有證據能力
    之傳聞證據，於例外顯有不可信之情況，始否定其得為證據
    ，亦即，得為證據之被告以外之人於偵查中向檢察官所為之
    陳述，因其陳述未經被告詰問，應認屬於未經合法調查之證
    據，但非為無證據能力（此亦有最高法院96年度臺上字第
    4365號、96年度臺上字第3923號判決、97年度臺上字第356
    號判決意旨可參）。次按被告以外之人（包括證人、鑑定人
    、告訴人、被害人及共同被告等）於審判外之陳述雖不符刑
    事訴訟法第159條之1至之4等4條之規定，而經當事人於審判
    程序同意作為證據，法院審酌該言詞陳述或書面陳述作成時
    之情況，認為適當者，亦得為證據；當事人、代理人或辯護
    人於法院調查證據時，知有刑事訴訟法第159條第1項不得為
    證據之情形，而未於言詞辯論終結前聲明異議者，視為有前
    項之同意，同法第159條之5定有明文。立法意旨在於傳聞證
    據未經當事人之反對詰問予以核實，原則上先予排除。惟若
    當事人已放棄反對詰問權，於審判程序中表明同意該等傳聞
    證據可作為證據；或於言詞辯論終結前未聲明異議，基於尊
    重當事人對傳聞證據之處分權，及證據資料愈豐富，愈有助
    於真實發見之理念，且強化言詞辯論主義，使訴訟程序得以
    順暢進行，上開傳聞證據亦均具有證據能力。經查，本件理
    由欄所引用具有傳聞性質之證據資料，被告及其辯護人，於
    本院準備程序及審理期日，就該等證據資料之證據能力均表
    示沒有意見，且迄至本案言詞辯論終結前，亦未聲明異議，
    本院復查無違法不當取證或其他瑕疵，因認以之作為證據均
    屬適當，揆諸前揭規定與說明，均具有證據能力。
  (二)再按偵查犯罪機關依法定程序監聽之錄音，係以監聽之錄音
    帶為其調查犯罪所得之證據，司法警察依據監聽錄音結果予
    以翻譯而製作之通訊監察譯文，乃該監聽錄音帶內容之顯示
    ，此為學理上所稱之「派生證據」，屬於文書證據之一種。
    於被告或訴訟關係人對其譯文之真實性發生爭執或有所懷疑
    時，法院固應依刑事訴訟法第165條之1第2項之規定，勘驗
    該監聽錄音帶以踐行調查證據之程序，俾確認該錄音聲音是
    否為通訊者本人及其內容與通訊監察譯文之記載是否相符，
    或傳喚該通訊者為證據調查。倘被告或訴訟關係人對該通訊
    監察譯文之真實性並不爭執，即無勘驗辨認其錄音聲音之調
    查必要性，法院於審判期日如已踐行提示通訊監察譯文供
    當事人辨認或告以要旨，使其表示意見等程序並為辯論者，
    其所為之訴訟程序即無不合（最高法院97年度台上字第561
    號刑事判決意旨參照）。本件卷附被告所持用之行動電話門
    號0000000000號及0000000000號電話通訊監察譯文，係司法
    警察依本院核發通訊監察書所為合法監聽，再根據錄音結果
    予以翻譯製作而成，有該通訊監察書在卷可憑，而被告及辯
    護人對於該通訊監察譯文之真實性並不爭執，本院亦於審理
    期日踐行提示及告以要旨之程序，揆諸前揭說明，該通訊監
    察譯文應有證據能力。
二、認定被告犯罪事實所憑之證據及理由：
  (一)被告於偵查及本院審理時，均坦承上揭之施用及販賣第一、
    二級毒品之犯行。
  (二)證人丙○○、甲○○、己○○、戊○○及丁○○於偵訊及本
    院審理時之證述，足以證明被告確有於犯罪事實欄二所示之
    時地，販賣甲基安非他命及海洛因之犯行。
  (三)被告為警查獲採尿送驗後，其尿液確呈可待因、嗎啡、安非
    他命及甲基安非他命陽性反應，有中山醫學大學附設醫院檢
    驗科藥物檢測中心尿液檢驗報告1紙在卷可憑。
  (四)被告為警查獲時所扣之毒品2包，均檢出海洛因等情，有行
    政院衛生署草屯療養院鑑定書1紙在卷可憑。
  (五)司法警察對被告所持用行動電話門號0000000000號及000000
    0000實施通訊監察，確於上開時間有與證人甲○○、己○○
    、戊○○及丁○○聯繫買賣海洛因之通話譯文，有通話譯文
    在卷可憑。
  (六)綜上所述，被告確於犯罪事實欄所示之時地，施用及販賣第
    一、二級毒品之犯行事證明確，其自白核與事實相符，犯行
    足堪認定。
三、論罪科刑部分：
  (一)查法規之制定與法規之修正，如有特定生效日之必要者，依
    中央法規標準法第14條或第20條第2項準用第14條之規定，
    應分別特定其施行日期；法規制定或前次修正基於特殊因素
    所特定之施行日期，並不適用於日後修正或再次修正之條文
    ；法律之制定或修正，若未明定施行日期者，中央法規標準
    法雖未規定應自何時生效，然法律既經制定或修正並經總統
    公布，自應依一般原則，自公布日起算至第三日發生效力。
    基於以上說明：(一)92年7月9日修正公布之毒品危害防制條
    例第36條規定：「本條例自公布後六個月施行」，其立法理
    由謂：「(1)依修正草案第2條第3項規定，法務部需會同衛生
    署成立審議委員會每三個月定期檢討調整毒品之分級及品項
    ，而本次新增第四級毒品，有需要在新法施行前先經該審議
    會檢討後再調整公布，爰預留六個月緩衝期，以利處理。(2)
    依本條例新修正之規定，有必要再訂定相關子法及修正相關
    法規，以配合本條例之施行，故亦有需要預留適當緩衝期，
    以利訂頒相關子法及相關法規之配合修正」，故該條規定，
    顯係因應該次修正之需，始預留適當之緩衝期，並非規定嗣
    後任何修正，均需預留六個月之期間。(二)97年4月30日毒
    品危害防制條例修正第24條時，因未有施行日期之特別規定
    ，司法院認該條文應自公布日起算至第三日起生效，並基於
    司法行政之責，立即處理相關行政事宜；本次（指98年5月
    20日）毒品危害防制條例之修正，司法院亦採相同立場等情
    ，有司法院98年6月29日院台廳刑一字第0980014643號函可
    憑，則98年5月20日修正公布之毒品危害防制條例第4條、增
    訂之同條例第17條第2項規定，當於同年5月22日生效施行，
    本案被告販賣第一、二級毒品犯罪時間均係在98年5月22日
    前，自應有新舊法比較之適用。本件被告如附表所載行為時
    之毒品危害防制條例第4條第1項及第2項販賣第一級及第二
    級毒品罪，雖新法毒品危害防制條例第4條第1項及第2項之
    併科罰金刑部分已提高，惟新法第17條第2項增訂：「犯第
    四條至第八條之罪於偵查及審判中均自白者，減輕其刑」，
    比較新舊法之適用，認新法必減其刑較有利於被告，依刑法
    第2條第1項後段規定，被告如附表所載販賣第一級及第二級
    毒品犯行，應適用修正後毒品危害防制條例第4條第1項及第
    2項論處。
  (二)核被告犯罪事實欄一所示之行為，係犯毒品危害防制條例第
    10條第1、2項之施用第一、二級毒品罪，犯罪事實欄二所示
    之行為，分別係犯修正後毒品危害防制條例第4條第2項、第
    1項之販賣第二級毒品罪及販賣第一級毒品罪，被告因施用
    第一級毒品海洛因、施用第二級毒品甲基安非他命、販賣第
    一級毒品海洛因、販賣第二級毒品甲基安非他命之行為，而
    分別持有第一級毒品海洛因、第二級毒品甲基安非他命之低
    度行為，均分別為各該次施用、販賣第一級毒品海洛因、甲
    基安非他命之高度行為所吸收，均不另論罪。其所犯上開施
    用、販賣第一級毒品及第二級毒品罪間，犯意各別、行為互
    殊，均應分論併罰。
  (三)被告有犯罪事實欄所載論罪科刑之執行情形，有臺灣高等法
    院被告前案紀錄表在卷可參，其前受有期徒刑之執行完畢後
    ，5年內故意再犯本件有期徒刑以上之各罪，均為累犯，除
    法定本刑為死刑、無期徒刑部分，依刑法第64條第1項、第
    65 條第1項規定不得加重外，應就併科罰金刑部分，依刑法
    第47條第1項之規定，分別加重其刑。
  (四)查被告行為後，於偵查時及本院審理時均坦承販賣第一級毒
    品之犯行，應依修正後毒品危害防制條例第17條第2項減輕
    其刑。又就販賣第二級毒品部分，被告於本院審理時已自白
    犯行，其雖曾於偵訊時否認犯行，惟於檢察官98年8月12日
    訊問時，曾坦承：「我給他（即證人丙○○部分）房租不夠
    ，他叫我去幫他買安非他命，後來我就去買2千元的安非他
    命，我去向『阿文』買的。買完以後，我在住處才交給他，
    這次是他要我先出錢去買安非他命，我買到安非他命交給他
    時，他就說用房租其中1千元來抵。」等語，雖與證人丙○○於本院審理時所證係抵繳電費等情稍有不同，惟本院認被
    告就此販賣安非他命犯行於偵查時應仍構成自白，亦應依修
    正後毒品危害防制條例第17條第2項減輕其刑，並依法先加
    後減。
  (五)按刑法第59條之酌量減輕其刑，必須犯罪有特殊之原因，在
    客觀上足以引起一般人之同情，認為即予宣告法定低度刑期
    仍嫌過重者，始有其適用，至於犯罪後之態度等情狀，僅可
    為法定刑內從輕科刑之標準，不得據為酌量減輕之理由（最
    高法院51年臺上字第899號判例、70年度臺上字第794號、77
    年度臺上字第4382號判決意旨等可參）。而毒品戕害國人健
    康，嚴重影響社會治安，故政府立法嚴禁販賣毒品，並以高
    度刑罰來遏止毒品氾濫之問題，被告為思慮成熟之成年人，
    絲毫未考慮販賣海洛因、甲基安非他命對社會、國人之不良
    影響，害人害己，並多次販賣第二級毒品甲基安非他命及第
    一級毒品海洛因，是其所為在客觀上並不會引起一般同情，
    且被告所犯毒品危害防制條例第4條第1項及第2項之最輕刑
    度，經前述減輕其刑後，分別為有期徒刑15年及3年6月，衡
    以立法目的及販賣海洛因、甲基安非他命對社會之危害，並
    無情輕法重之問題，故無適用刑法第59條之餘地。
  (六)爰審酌被告迭有施用毒品之前科，此有臺灣高等法院被告前
    案紀錄表存卷可按，其當知毒品不僅殘害施用者自身健康，
    且因施用毒品而散盡家財、連累家人，或為購買毒品鋌而走
    險者，更不可勝計，施用者導致精神障礙，性格異常，甚至
    造成生命危險之成癮性，而嚴重戕害國人之身心健康，販賣
    毒品危害社會甚鉅，暨審酌其施用及販賣毒品之時間久暫及
    次數多寡，惟念及被告每次販賣海洛因、甲基安非他命所得
    金額不多，數量亦非鉅，手段平和，及犯罪動機、目的、智
    識程度、犯後坦承全部犯行之態度等一切情狀，分別量處如
    主文及附表所示之刑，並定其應執行刑，以資儆懲。
  (七)從刑部分：
    1.按毒品危害防制條例第19條第1項規定，犯販賣毒品罪者
      ，其犯罪所得之財物均沒收之，係採義務沒收主義。故販
      賣毒品所得之對價，不問其中成本若干，利潤多少，均應
      全部諭知沒收，貫徹政府查禁煙毒之決心，以符立法本旨
      （最高法院91年度台上字第2419號判決要旨參照）。另按
      「毒品危害防制條例第十九條第一項係規定沒收因犯罪（
      製造、販賣或運輸毒品）所得之財物，並不及於因犯罪所
      得之利益，如僅係取得『抵銷債務』之財產上利益，並未
      因此而得有財物，自不在該條項規定應沒收之列」（最高
      法院89年度台上字第1244號判決意旨參照）。
    2.扣案之第一級毒品海洛因2包（驗餘淨重分別為0.127公克
      、0.139公克），，係屬毒品危害防制條例第2條第2項第1
      款所規範之第一級毒品，不問屬於被告與否，均應依毒品
      危害防制條例第18條第1項前段規定，宣告沒收銷燬之。
    3.未扣案之附掛門號0000000000號及0000000000號行動電話
      （各含門號卡）2支，係被告所有供本案販賣海洛因所用
      之物，應依毒品危害防制條例第19條第1項前段諭知沒收
      ，如全部或一部不能沒收時，應追徵其價額。另被告如犯
      罪事實欄所載各次因販賣第一級毒品所得之金額，雖均未
      扣案，仍應依毒品危害防制條例第19條第1項規定，分別
      宣告沒收，如全部或一部不能沒收時，以其財產抵償之。
四、應適用之法條：
  (一)刑事訴訟法第299條第1項前段。
  (二)毒品危害防制條例第4條第1項、第2項、第10條第1項、第2
    項、第17條第2項、第18條第1項前段、第19條第1項。
  (三)刑法第11條、第2條第1項後段、第47條第1項、第51條第5款
    ，判決如主文。
本案經檢察官辛○○到庭執行職務。
中    華    民    國    99    年    4     月    7     日
            刑事第十六庭  審判長法  官  巫淑芳
                                法  官  劉麗瑛
                                法  官  黃建都
以上正本證明與原本無異。
如不服本判決應於收受判決後10日內向本院提出上訴書狀，並應
敘述具體理由；其未敘述上訴理由者，應於上訴期間屆滿後20日
內向本院補提理由書（均須按他造當事人之人數附繕本）「切勿
逕送上級法院」。
                                書記官  賴玉真
中    華    民    國    99    年    4     月    7     日
附錄本案論罪科刑法條
修正後毒品危害防制條例第4條第1項、第2項：
製造、運輸、販賣第一級毒品者，處死刑或無期徒刑；處無期徒
刑者，得併科新臺幣二千萬元以下罰金。
製造、運輸、販賣第二級毒品者，處無期徒刑或7年以上有期徒
刑，得併科新臺幣一千萬元以下罰金。
毒品危害防制條例第10條
施用第一級毒品者，處 6 月以上 5 年以下有期徒刑。
施用第二級毒品者，處 3 年以下有期徒刑。
附表:
┌─┬────┬──────┬────┬─────────┬─────┬──────┐
│編│時   間 │地        點│購毒者  │犯罪之情節        │毒品之種類│宣告刑（含主│
│號│        │            │        │                  │、數量、金│刑及從刑）  │
│  │        │            │        │                  │額        │            │
├─┼────┼──────┼────┼─────────┼─────┼──────┤
│1 │97年12月│臺中市○○路│丙○○  │丙○○係前揭地點之│甲基安非他│乙○○販賣第│
│  │間某日  │472號4樓401 │        │屋主，因與乙○○曾│命1小包， │二級毒品，累│
│  │        │室乙○○租屋│        │於臺灣臺中監獄執行│抵銷乙○○│犯，處有期徒│
│  │        │處          │        │時同房，故於乙○○│所積欠之1 │刑肆年。    │
│  │        │            │        │出監後，將前揭房屋│千餘元電費│            │
│  │        │            │        │出租予乙○○。於97│          │            │
│  │        │            │        │年12月間某日，徐益│          │            │
│  │        │            │        │祥至前揭地點巡視其│          │            │
│  │        │            │        │出租之套房時，因林│          │            │
│  │        │            │        │瑞屘積欠其電費新臺│          │            │
│  │        │            │        │幣(下同)1千餘元， │          │            │
│  │        │            │        │乙○○遂交付第二級│          │            │
│  │        │            │        │毒品甲基安非他命1 │          │            │
│  │        │            │        │小包予丙○○，並抵│          │            │
│  │        │            │        │銷所欠電費，乙○○│          │            │
│  │        │            │        │即以此營利。      │          │            │
├─┼────┼──────┼────┼─────────┼─────┼──────┤
│2 │97年12月│臺中市○○路│甲○○  │甲○○於97年12月25│海洛因2小 │乙○○販賣第│
│  │25日凌晨│地球村美語前│        │日凌晨0時50分許， │包，價金  │一級毒品，累│
│  │0時50分 │            │        │以0000000000號電話│2000元    │犯，處有期徒│
│  │許後某時│            │        │撥打0000000000號給│          │刑拾陸年；未│
│  │        │            │        │乙○○聯絡購買毒品│          │扣案附掛門號│
│  │        │            │        │事宜，雙方約在前揭│          │0000000000號│
│  │        │            │        │地點見面交易，嗣於│          │行動電話壹支│
│  │        │            │        │前揭時間，乙○○即│          │（含門號卡）│
│  │        │            │        │出售第一級毒品海洛│          │沒收之，如全│
│  │        │            │        │因2小包予甲○○， │          │部或一部不能│
│  │        │            │        │並向甲○○收取價金│          │沒收時，應追│
│  │        │            │        │2000元而販賣既遂。│          │徵其價額；未│
│  │        │            │        │                  │          │扣案販賣毒品│
│  │        │            │        │                  │          │所得新臺幣貳│
│  │        │            │        │                  │          │仟元沒收，如│
│  │        │            │        │                  │          │全部或一部不│
│  │        │            │        │                  │          │能沒收時，以│
│  │        │            │        │                  │          │其財產抵償之│
│  │        │            │        │                  │          │。          │
├─┼────┼──────┼────┼─────────┼─────┼──────┤
│3 │98年1月 │臺中市○○路│甲○○  │甲○○於98年1月19 │海洛因1小 │乙○○販賣第│
│  │19日18時│與文華路口  │        │日18時17分許，以  │包，價金  │一級毒品，累│
│  │49分許  │            │        │0000000000號電話撥│1000元    │犯，處有期徒│
│  │        │            │        │打0000000000號給林│          │刑拾陸年；未│
│  │        │            │        │瑞屘聯絡購買毒品事│          │扣案附掛門號│
│  │        │            │        │宜，雙方約在前揭地│          │0000000000號│
│  │        │            │        │點見面交易，嗣於前│          │行動電話壹支│
│  │        │            │        │揭時間，甲○○到達│          │（含門號卡）│
│  │        │            │        │約定地點後，再撥打│          │沒收之，如全│
│  │        │            │        │電話予乙○○，林瑞│          │部或一部不能│
│  │        │            │        │屘即出售第一級毒品│          │沒收時，應追│
│  │        │            │        │海洛因1小包予李昆 │          │徵其價額；未│
│  │        │            │        │憲，並向甲○○收取│          │扣案販賣毒品│
│  │        │            │        │價金1000元而販賣既│          │所得新臺幣壹│
│  │        │            │        │遂。              │          │仟元沒收，如│
│  │        │            │        │                  │          │全部或一部不│
│  │        │            │        │                  │          │能沒收時，以│
│  │        │            │        │                  │          │其財產抵償之│
│  │        │            │        │                  │          │。          │
├─┼────┼──────┼────┼─────────┼─────┼──────┤
│4 │98年1月 │臺中市○○路│甲○○  │甲○○於98年1月24 │海洛因1小 │乙○○販賣第│
│  │24日16時│停車場      │        │日16時18分許，以  │包，價金  │一級毒品，累│
│  │34分許  │            │        │0000000000號電話撥│1000元    │犯，處有期徒│
│  │        │            │        │打0000000000號給林│          │刑拾陸年；未│
│  │        │            │        │瑞屘聯絡購買毒品事│          │扣案附掛門號│
│  │        │            │        │宜，雙方約在前揭地│          │0000000000號│
│  │        │            │        │點見面交易，嗣於前│          │行動電話壹支│
│  │        │            │        │揭時間，甲○○到達│          │（含門號卡）│
│  │        │            │        │約定地點後，再撥打│          │沒收之，如全│
│  │        │            │        │電話予乙○○，林瑞│          │部或一部不能│
│  │        │            │        │屘即出面而出售第一│          │沒收時，應追│
│  │        │            │        │級毒品海洛因1小包 │          │徵其價額；未│
│  │        │            │        │予甲○○，並向李昆│          │扣案販賣毒品│
│  │        │            │        │憲收取價金1000元而│          │所得新臺幣壹│
│  │        │            │        │販賣既遂。        │          │仟元沒收，如│
│  │        │            │        │                  │          │全部或一部不│
│  │        │            │        │                  │          │能沒收時，以│
│  │        │            │        │                  │          │其財產抵償之│
│  │        │            │        │                  │          │。          │
├─┼────┼──────┼────┼─────────┼─────┼──────┤
│5 │98年2月9│臺中市○○路│甲○○  │甲○○於98年2月9日│海洛因2小 │乙○○販賣第│
│  │日15時32│某巷口      │        │15時32分許，以    │包，價金  │一級毒品，累│
│  │分後某時│            │        │0000000000號電話撥│2000元    │犯，處有期徒│
│  │        │            │        │打0000000000號給林│          │刑拾陸年；未│
│  │        │            │        │瑞屘聯絡購買毒品事│          │扣案附掛門號│
│  │        │            │        │宜，雙方約在前揭地│          │0000000000號│
│  │        │            │        │點見面交易，嗣於前│          │行動電話壹支│
│  │        │            │        │揭時地，乙○○出面│          │（含門號卡）│
│  │        │            │        │而出售第一級毒品海│          │沒收之，如全│
│  │        │            │        │洛因2小包予甲○○ │          │部或一部不能│
│  │        │            │        │，並向甲○○收取價│          │沒收時，應追│
│  │        │            │        │金2000元而販賣既遂│          │徵其價額；未│
│  │        │            │        │。                │          │扣案販賣毒品│
│  │        │            │        │                  │          │所得新臺幣貳│
│  │        │            │        │                  │          │仟元沒收，如│
│  │        │            │        │                  │          │全部或一部不│
│  │        │            │        │                  │          │能沒收時，以│
│  │        │            │        │                  │          │其財產抵償之│
│  │        │            │        │                  │          │。          │
├─┼────┼──────┼────┼─────────┼─────┼──────┤
│6 │98年2月 │臺中市○○路│甲○○  │甲○○於98年2月14 │海洛因1小 │乙○○販賣第│
│  │14日23時│地球村美語前│        │日23時52分許，以  │包，價金  │一級毒品，累│
│  │52分後某│            │        │0000000000號電話撥│1000元    │犯，處有期徒│
│  │時      │            │        │打0000000000號給林│          │刑拾陸年；未│
│  │        │            │        │瑞屘聯絡購買毒品事│          │扣案附掛門號│
│  │        │            │        │宜，雙方約在前揭地│          │0000000000號│
│  │        │            │        │點見面交易，嗣於前│          │行動電話壹支│
│  │        │            │        │揭時間，甲○○到達│          │（含門號卡）│
│  │        │            │        │約定地點後，乙○○│          │沒收之，如全│
│  │        │            │        │即出面而出售第一級│          │部或一部不能│
│  │        │            │        │毒品海洛因1小包予 │          │沒收時，應追│
│  │        │            │        │甲○○，並向甲○○│          │徵其價額；未│
│  │        │            │        │收取價金1000元而販│          │扣案販賣毒品│
│  │        │            │        │賣既遂。          │          │所得新臺幣壹│
│  │        │            │        │                  │          │仟元沒收，如│
│  │        │            │        │                  │          │全部或一部不│
│  │        │            │        │                  │          │能沒收時，以│
│  │        │            │        │                  │          │其財產抵償之│
│  │        │            │        │                  │          │。          │
├─┼────┼──────┼────┼─────────┼─────┼──────┤
│7 │98年2月 │臺中市○○路│甲○○  │甲○○於98年2月23 │海洛因1小 │乙○○販賣第│
│  │23日13時│某巷口      │        │日13時39分許，以  │包，價金  │一級毒品，累│
│  │45分許  │            │        │0000000000號電話撥│1000元    │犯，處有期徒│
│  │        │            │        │打0000000000號給林│          │刑拾陸年；未│
│  │        │            │        │瑞屘聯絡購買毒品事│          │扣案附掛門號│
│  │        │            │        │宜，雙方約在前揭地│          │0000000000號│
│  │        │            │        │點見面交易，嗣於前│          │行動電話壹支│
│  │        │            │        │揭時間，甲○○到達│          │（含門號卡）│
│  │        │            │        │約定地點後，再撥打│          │沒收之，如全│
│  │        │            │        │電話予乙○○，林瑞│          │部或一部不能│
│  │        │            │        │屘即出面而出售第一│          │沒收時，應追│
│  │        │            │        │級毒品海洛因1小包 │          │徵其價額；未│
│  │        │            │        │予甲○○，並向李昆│          │扣案販賣毒品│
│  │        │            │        │憲收取價金1000元而│          │所得新臺幣壹│
│  │        │            │        │販賣既遂。        │          │仟元沒收，如│
│  │        │            │        │                  │          │全部或一部不│
│  │        │            │        │                  │          │能沒收時，以│
│  │        │            │        │                  │          │其財產抵償之│
│  │        │            │        │                  │          │。          │
├─┼────┼──────┼────┼─────────┼─────┼──────┤
│8 │97年12月│臺中市○○路│己○○  │己○○於97年12月4 │海洛因1小 │乙○○販賣第│
│  │4日15時 │地球村美語前│        │日15時7分許，以   │包，價金  │一級毒品，累│
│  │20分許  │            │        │0000000000號電話撥│1000元    │犯，處有期徒│
│  │        │            │        │打0000000000號給林│          │刑拾陸年；未│
│  │        │            │        │瑞屘聯絡購買毒品事│          │扣案附掛門號│
│  │        │            │        │宜，雙方約在前揭地│          │0000000000號│
│  │        │            │        │點見面交易，嗣於前│          │行動電話壹支│
│  │        │            │        │揭時間，己○○到達│          │（含門號卡）│
│  │        │            │        │約定地點後，再撥打│          │沒收之，如全│
│  │        │            │        │電話予乙○○，林瑞│          │部或一部不能│
│  │        │            │        │屘即出面而出售第一│          │沒收時，應追│
│  │        │            │        │級毒品海洛因1小包 │          │徵其價額；未│
│  │        │            │        │予己○○，並向劉東│          │扣案販賣毒品│
│  │        │            │        │安收取價金1000元而│          │所得新臺幣壹│
│  │        │            │        │販賣既遂。        │          │仟元沒收，如│
│  │        │            │        │                  │          │全部或一部不│
│  │        │            │        │                  │          │能沒收時，以│
│  │        │            │        │                  │          │其財產抵償之│
│  │        │            │        │                  │          │。          │
├─┼────┼──────┼────┼─────────┼─────┼──────┤
│9 │97年12月│臺中市○○路│己○○  │己○○於97年12月11│同上      │乙○○販賣第│
│  │11日18時│472號4樓401 │        │日18時44分許，以  │          │一級毒品，累│
│  │59分許  │室乙○○租屋│        │0000000000號電話與│          │犯，處有期徒│
│  │        │處          │        │0000000000號乙○○│          │刑拾陸年；未│
│  │        │            │        │所持用之電話聯絡購│          │扣案附掛門號│
│  │        │            │        │買毒品事宜，雙方約│          │0000000000號│
│  │        │            │        │在前揭地點見面交易│          │行動電話壹支│
│  │        │            │        │，嗣於前揭時間，劉│          │（含門號卡）│
│  │        │            │        │東安到達約定地點後│          │沒收之，如全│
│  │        │            │        │，再撥打電話予林瑞│          │部或一部不能│
│  │        │            │        │屘，乙○○即出面而│          │沒收時，應追│
│  │        │            │        │出售第一級毒品海洛│          │徵其價額；未│
│  │        │            │        │因1小包予己○○， │          │扣案販賣毒品│
│  │        │            │        │並向己○○收取價金│          │所得新臺幣壹│
│  │        │            │        │1000元而販賣既遂。│          │仟元沒收，如│
│  │        │            │        │                  │          │全部或一部不│
│  │        │            │        │                  │          │能沒收時，以│
│  │        │            │        │                  │          │其財產抵償之│
│  │        │            │        │                  │          │。          │
├─┼────┼──────┼────┼─────────┼─────┼──────┤
│10│97年12月│臺中市○○路│戊○○  │戊○○於97年12月11│同上      │乙○○販賣第│
│  │11日18時│地球村美語前│        │日18時17分許，以  │          │一級毒品，累│
│  │41分許  │            │        │0000000000號電話撥│          │犯，處有期徒│
│  │        │            │        │打0000000000號給林│          │刑拾陸年；未│
│  │        │            │        │瑞屘聯絡購買毒品事│          │扣案附掛門號│
│  │        │            │        │宜，雙方約在前揭地│          │0000000000號│
│  │        │            │        │點見面交易，嗣於前│          │行動電話壹支│
│  │        │            │        │揭時間，戊○○到達│          │（含門號卡）│
│  │        │            │        │約定地點後，再撥打│          │沒收之，如全│
│  │        │            │        │電話予乙○○，林瑞│          │部或一部不能│
│  │        │            │        │屘即出面而出售第一│          │沒收時，應追│
│  │        │            │        │級毒品海洛因1小包 │          │徵其價額；未│
│  │        │            │        │予戊○○，並向郭啟│          │扣案販賣毒品│
│  │        │            │        │彰收取價金1000元而│          │所得新臺幣壹│
│  │        │            │        │販賣既遂。        │          │仟元沒收，如│
│  │        │            │        │                  │          │全部或一部不│
│  │        │            │        │                  │          │能沒收時，以│
│  │        │            │        │                  │          │其財產抵償之│
│  │        │            │        │                  │          │。          │
├─┼────┼──────┼────┼─────────┼─────┼──────┤
│11│97年12月│臺中市○○路│戊○○  │戊○○於97年12月12│海洛因2小 │乙○○販賣第│
│  │12日18時│地球村美語後│        │日17時38分許、17時│包，價金  │一級毒品，累│
│  │5分許   │面巷子      │        │41分許，分別以    │2000元    │犯，處有期徒│
│  │        │            │        │0000000000號電話撥│          │刑拾陸年；未│
│  │        │            │        │打0000000000號給林│          │扣案附掛門號│
│  │        │            │        │瑞屘聯絡購買毒品事│          │0000000000號│
│  │        │            │        │宜，雙方約在前揭地│          │行動電話壹支│
│  │        │            │        │點見面交易，嗣於前│          │（含門號卡）│
│  │        │            │        │揭時間，戊○○到達│          │沒收之，如全│
│  │        │            │        │約定地點後，再撥打│          │部或一部不能│
│  │        │            │        │電話予乙○○，林瑞│          │沒收時，應追│
│  │        │            │        │屘即出面而出售第一│          │徵其價額；未│
│  │        │            │        │級毒品海洛因2小包 │          │扣案販賣毒品│
│  │        │            │        │予戊○○，並向郭啟│          │所得新臺幣貳│
│  │        │            │        │彰收取價金2000元而│          │仟元沒收，如│
│  │        │            │        │販賣既遂。        │          │全部或一部不│
│  │        │            │        │                  │          │能沒收時，以│
│  │        │            │        │                  │          │其財產抵償之│
│  │        │            │        │                  │          │。          │
├─┼────┼──────┼────┼─────────┼─────┼──────┤
│12│98年1月 │臺中市○○路│戊○○  │戊○○於98年1月30 │海洛因1小 │乙○○販賣第│
│  │30日22時│472號4樓401 │        │日22時39分許，以  │包，價金  │一級毒品，累│
│  │39分後約│室乙○○租屋│        │0000000000號電話撥│1000元    │犯，處有期徒│
│  │2、3小時│處          │        │打0000000000號給林│          │刑拾陸年；未│
│  │        │            │        │瑞屘聯絡購買毒品事│          │扣案附掛門號│
│  │        │            │        │宜，雙方約在前揭地│          │0000000000號│
│  │        │            │        │點見面交易，嗣於前│          │行動電話壹支│
│  │        │            │        │揭時間，戊○○到達│          │（含門號卡）│
│  │        │            │        │臺中市○○路地球村│          │沒收之，如全│
│  │        │            │        │美語後，乙○○即出│          │部或一部不能│
│  │        │            │        │面帶戊○○至其租屋│          │沒收時，應追│
│  │        │            │        │處，並出售第一級毒│          │徵其價額；未│
│  │        │            │        │品海洛因1小包予郭 │          │扣案販賣毒品│
│  │        │            │        │啟彰，並向戊○○收│          │所得新臺幣壹│
│  │        │            │        │取價金1000元而販賣│          │仟元沒收，如│
│  │        │            │        │既遂。            │          │全部或一部不│
│  │        │            │        │                  │          │能沒收時，以│
│  │        │            │        │                  │          │其財產抵償之│
│  │        │            │        │                  │          │。          │
├─┼────┼──────┼────┼─────────┼─────┼──────┤
│13│98年2月 │臺中市○○路│丁○○  │丁○○於98年2月10 │同上      │乙○○販賣第│
│  │10日中午│地球村美語對│        │日11時56分許，以  │          │一級毒品，累│
│  │12時16分│面巷子內    │        │0000000000號電話撥│          │犯，處有期徒│
│  │許      │            │        │打0000000000號給林│          │刑拾陸年；未│
│  │        │            │        │瑞屘聯絡購買毒品事│          │扣案附掛門號│
│  │        │            │        │宜，雙方約在前揭地│          │0000000000號│
│  │        │            │        │點見面交易，嗣於前│          │行動電話壹支│
│  │        │            │        │揭時間，丁○○到達│          │（含門號卡）│
│  │        │            │        │約定地點後，再撥打│          │沒收之，如全│
│  │        │            │        │電話予乙○○，林瑞│          │部或一部不能│
│  │        │            │        │屘即出面而出售第一│          │沒收時，應追│
│  │        │            │        │級毒品海洛因1小包 │          │徵其價額；未│
│  │        │            │        │予丁○○，並向莊偉│          │扣案販賣毒品│
│  │        │            │        │宏收取價金1000元而│          │所得新臺幣壹│
│  │        │            │        │販賣既遂。        │          │仟元沒收，如│
│  │        │            │        │                  │          │全部或一部不│
│  │        │            │        │                  │          │能沒收時，以│
│  │        │            │        │                  │          │其財產抵償之│
│  │        │            │        │                  │          │。          │
├─┼────┼──────┼────┼─────────┼─────┼──────┤
│14│98年2月 │同上        │同上    │丁○○於98年2月13 │同上      │乙○○販賣第│
│  │13日17時│            │        │日17時29分許，以  │          │一級毒品，累│
│  │38分許  │            │        │0000000000號電話撥│          │犯，處有期徒│
│  │        │            │        │打0000000000號給林│          │刑拾陸年；未│
│  │        │            │        │瑞屘聯絡購買毒品事│          │扣案附掛門號│
│  │        │            │        │宜，雙方約在前揭地│          │0000000000號│
│  │        │            │        │點見面交易，嗣於前│          │行動電話壹支│
│  │        │            │        │揭時間，丁○○到達│          │（含門號卡）│
│  │        │            │        │約定地點後，再撥打│          │沒收之，如全│
│  │        │            │        │電話予乙○○，林瑞│          │部或一部不能│
│  │        │            │        │屘即出面而出售第一│          │沒收時，應追│
│  │        │            │        │級毒品海洛因1小包 │          │徵其價額；未│
│  │        │            │        │予丁○○，並向莊偉│          │扣案販賣毒品│
│  │        │            │        │宏收取價金1000元而│          │所得新臺幣壹│
│  │        │            │        │販賣既遂。        │          │仟元沒收，如│
│  │        │            │        │                  │          │全部或一部不│
│  │        │            │        │                  │          │能沒收時，以│
│  │        │            │        │                  │          │其財產抵償之│
│  │        │            │        │                  │          │。          │
├─┼────┼──────┼────┼─────────┼─────┼──────┤
│15│98年2月 │同上        │同上    │丁○○於98年2月14 │同上      │乙○○販賣第│
│  │14日20時│            │        │日20時34分許，以  │          │一級毒品，累│
│  │34分後約│            │        │0000000000號電話撥│          │犯，處有期徒│
│  │十餘分鐘│            │        │打0000000000號給林│          │刑拾陸年；未│
│  │        │            │        │瑞屘聯絡購買毒品事│          │扣案附掛門號│
│  │        │            │        │宜，雙方約在前揭地│          │0000000000號│
│  │        │            │        │點見面交易，後莊偉│          │行動電話壹支│
│  │        │            │        │宏即依約到達約定地│          │（含門號卡）│
│  │        │            │        │點，等待約十餘分鐘│          │沒收之，如全│
│  │        │            │        │後，乙○○即出面而│          │部或一部不能│
│  │        │            │        │出售第一級毒品海洛│          │沒收時，應追│
│  │        │            │        │因1小包予丁○○， │          │徵其價額；未│
│  │        │            │        │並向丁○○收取價金│          │扣案販賣毒品│
│  │        │            │        │1000元而販賣既遂。│          │所得新臺幣壹│
│  │        │            │        │                  │          │仟元沒收，如│
│  │        │            │        │                  │          │全部或一部不│
│  │        │            │        │                  │          │能沒收時，以│
│  │        │            │        │                  │          │其財產抵償之│
│  │        │            │        │                  │          │。          │
└─┴────┴──────┴────┴─────────┴─────┴──────┘

司法院資訊處製作；財團法人民間司法改革基金會備份。
